臺灣澎湖地方法院刑事判決
111年度交易字第1號
公  訴  人  臺灣澎湖地方檢察署檢察官
被      告  陳建樺




指定辯護人  本院公設辯護人張寅煥
上列被告因公共危險案件，經檢察官提起公訴（111 年度偵字
第33號），被告於本院準備程序時就被訴事實為有罪之陳述，
檢察官聲請改依協商程序而為判決，本院判決如下：
    主  文
陳建樺犯不能安全駕駛動力交通工具罪，累犯，處有期徒刑柒月
。
    事實及理由
一、本件犯罪事實、證據及應適用法條，除被告行為後，刑法第
    185條之3第1項規定業於民國111年1月28日修正公布，並於
    同年月30日施行。修正前刑法第185條之3第1項原規定：「
    駕駛動力交通工具而有下列情形之一者，處2年以下有期徒
    刑，得併科20萬元以下罰金：一、吐氣所含酒精濃度達每公
    升0.25毫克或血液中酒精濃度達百分之0.05以上。二、有前
    款以外之其他情事足認服用酒類或其他相類之物，致不能安
    全駕駛。三、服用毒品、麻醉藥品或其他相類之物，致不能
    安全駕駛。」，修正後刑法第185條之3第1項則規定：「駕
    駛動力交通工具而有下列情形之一者，處3年以下有期徒刑
    ，得併科30萬元以下罰金：一、吐氣所含酒精濃度達每公升
    0.25毫克或血液中酒精濃度達百分之0.05以上。二、有前款
    以外之其他情事足認服用酒類或其他相類之物，致不能安全
    駕駛。三、服用毒品、麻醉藥品或其他相類之物，致不能安
    全駕駛。」，是上開條文修正後，有期徒刑及罰金刑之上限
    業已提高，經比較新舊法結果，修正後之規定並無較有利於
    被告之情形，自應依刑法第2條第1項前段規定，適用被告行
    為時即修正前之刑法第185條之3第1項規定論處。是核被告
    所為，係犯修正前刑法第185條之3第1項第1款之不能安全駕
    駛動力交通工具罪；又被告有自首情事，應依刑法第62條前
    段減輕其刑外，餘均引用起訴書之記載（如附件）。
二、本件經檢察官與被告於審判外達成協商之合意且被告已認罪
    ，其合意內容為：被告願受有期徒刑7月之處罰。查上開協
    商合意並無刑事訴訟法第455條之4第1項所列情形之一，檢
    察官聲請改依協商程序而為判決，本院爰不經言詞辯論，於
    協商合意範圍內為協商判決。
三、依刑事訴訟法第455條之4第2項、第455條之8、第454條第2
    項，修正前刑法第185 條之3 第1 項第1 款，刑法第2條第1
    項前段、第47條第1項、第62條前段，刑法施行法第1 條之1
     ，判決如主文。
四、本判決除有刑事訴訟法第455條之4第1項第1款、第2款、第4
    款、第6款、第7款所定情形之一，或違反同條第2項規定者
    外，不得上訴。
本案經檢察官吳巡龍提起公訴及到庭執行職務。
中　　華　　民　　國　　111 　年　　4 　　月　　8 　　日
                        刑事庭  法　官  陳順輝
以上正本證明與原本無異。
本判決除有刑事訴訟法第455條之4第1項第1款、第2款、第4款、
第6款、第7款所定情形之一，或違反同條第2項規定者外，不得
上訴。如有得上訴之情形，應於收受判決後20日內向本院提出上
訴書狀，並應敘述具體理由；其未敘述上訴理由者，應於上訴期
間屆滿後20日內向本院補提理由書（均須按他造當事人之人數附
繕本）「切勿逕送上級法院」。
中　　華　　民　　國　　111 　年　　4 　　月　　8 　　日
                                書記官  許致愷
附件：
臺灣澎湖地方檢察署檢察官起訴書
                                       111年度偵字第33號
　　被　　　告　陳建樺　男　00歲（民國00年0月00日生）
　　　　　　　　　　　　住○○市○○區○○路000號0樓
　　　　　　　　　　　　居澎湖縣○○市○○里0號
　　　　　　　　　　　　國民身分證統一編號：Z000000000號
上列被告因公共危險案件，已經偵查終結，認應該提起公訴，茲
將犯罪事實及證據並所犯法條分敘如下：
　　　　　　犯罪事實
一、陳建樺於民國110年12月18日12時許起至13時許止，在澎湖
    縣○○市○○里0號居所飲用1瓶威士忌酒後，應知吐氣之酒精濃
    度達每公升0.25毫克，不得駕駛動力交通工具，仍於同日16
    時40分許，自上址居所酒後騎乘車牌號碼000-0000號普通重
    型機車上路出外，於同日16時50分許，沿澎湖縣○○市○○里00
    號旁道路由南往北方向行駛，在澎湖縣縣道204線3.75公里
    處之岔路口(興仁段)，因不勝酒力失控自摔受傷，警方據報
    到場處理，於同日17時34分許，測得陳建樺口中吐氣之酒精
    濃度為每公升1.17毫克，查知上情。
二、案經澎湖縣政府警察局馬公分局報告偵辦。
　　　　　　證據並所犯法條
一、證據清單：
編號 證據名稱 待證事項 1 被告陳建樺於警詢及偵查中之自白。 被告坦承前揭犯行不諱。 2 被告之酒精測定紀錄表、呼氣酒精測試器檢定合格證書各1張。 警方於110年12月18日17時34分許，對被告施以吐氣酒精濃度檢測，測得其吐氣所含酒精濃度為每公升1.17毫克之事實。 3 澎湖縣○○○○○○○○○道路○○○○○○○○道路○○○○○○○○○○○○○○號查詢機車車籍、證號查詢機車駕駛人資料各1張、澎湖縣政府警察局舉發違反道路交通管理事件通知單3張、現場照片及行車紀錄器錄影畫面擷取照片共10張。 佐證被告前揭犯罪事實。 
二、核被告陳建樺所為，係犯刑法第185條之3第1項第1款之不能
    安全駕駛動力交通工具罪嫌。又被告前因3件公共危險案件
    ，經法院判決分別判處有期徒刑3月、5月、6月確定，3案接
    續執行，於108年7月19日縮短刑期假釋出監付保護管束，嗣
    假釋期滿未經撤銷，於108年8月25日徒刑視為執行完畢，有
    本署刑案資料查註紀錄表在卷可稽，其於受有期徒刑執行完
    畢後，5年內故意再犯本件有期徒刑以上刑期之罪，為累犯
    ，茲考量被告構成累犯之前案犯罪即公共危險犯行，與本案罪
    名、犯罪類型相同，可見其就此類犯行之刑罰反應力甚為薄弱，
    因認適用刑法第47條累犯加重之規定並無罪刑不相當之情事，
    揆諸司法院釋字第775號解釋意旨，請依刑法第47條第1項規
    定，加重其刑。
三、依刑事訴訟法第251條第1項提起公訴。
  　此　致
臺灣澎湖地方法院
中　　華　　民　　國　 111　　年　　1 　　月　　 21　日
　　　　　　　　　　　　　　　檢　察　官  吳巡龍
上述正本證明與原本無異
中　　華　　民　　國　 111　　年　　1 　　月　　 25　日
　　　　　　　　　　　　　　　書  記  官  葉天富
附錄所犯法條　　
中華民國刑法第185條之3
駕駛動力交通工具而有下列情形之一者，處 2 年以下有期徒刑
，得併科 20 萬元以下罰金：
一、吐氣所含酒精濃度達每公升零點二五毫克或血液中酒精濃度
    達百分之零點零五以上。
二、有前款以外之其他情事足認服用酒類或其他相類之物，致不
    能安全駕駛。
三、服用毒品、麻醉藥品或其他相類之物，致不能安全駕駛。
因而致人於死者，處 3 年以上 10 年以下有期徒刑；致重傷者
，處 1 年以上 7 年以下有期徒刑。
曾犯本條或陸海空軍刑法第 54 條之罪，經有罪判決確定或經緩
起訴處分確定，於五年內再犯第 1 項之罪因而致人於死者，處
無期徒刑或 5 年以上有期徒刑；致重傷者，處 3 年以上 10 年
以下有期徒刑。